【裁判字號】    90,交聲,83
【裁判日期】    900420
【裁判案由】    交管條例聲異
【裁判全文】
臺灣板橋地方法院交通事件裁定                        九十年度交聲字第八三號
    原處分機關  臺北市交通事件裁決所
    異  議  人
    即受處分人  甲○○
右列異議人即受處分人因違反道路交通管理處罰條例案件，對於臺北市交通事件裁決
所八十九年十二月三十日所為之處分（原處分案號：北市裁三字第裁二二－ＡＢＵ三
一六九○三號），聲明異議，本院裁定如左：
    主  文
原處分撤銷。
甲○○酒精濃度過高而駕駛汽車，處罰鍰新臺幣陸仟元，並吊扣駕駛執照陸個月。
    理  由
一、聲明異議意旨詳如聲明異議狀所載（如附件）。
二、原處分機關係以異議人即受處分人甲○○，於民國八十九年十月二十一日凌晨一
    時二十分許，酒後駕駛車號ＣＹ－四五六八號自用小客車，在臺北市○○○路○
    段八十五巷口，為警攔檢測試其酒精濃度達每公升○‧三八毫克，違反道路交通
    管理處罰條例規定，經臺北市政府警察局中山分局當場舉發移送裁決，依道路交
    通管理處罰條例第三十五條第一項第一款規定，裁處最高罰鍰新臺幣六千元。
三、按汽車駕駛人有飲酒後其吐氣所含酒精成份超過每公升○‧二五毫克以上者，不
    得駕車；又駕駛汽車有酒精濃度過量者，處新臺幣六千元以上一萬二千元以下罰
    鍰，並當場禁止其駕駛及吊扣其駕駛執照六個月，道路交通安全規則第一百十四
    條第二款及道路交通管理處罰條例第三十五條第一項第一款分別定有明文。本件
    異議人右揭違規事實，業經舉發警察機關函陳屬實，有臺北市政府警察局中山分
    局八十九年十二月十一日北市警中分交字第號0000000000函、酒精測
    試條及舉發通知單等影本各一紙在卷可證，足堪認定。異議人雖具狀辯稱：伊當
    時所駕汽車並無行駛，係停在臺北市○○○路高架橋下停車格內，已熄火停車，
    警察舉發違規地點不符云云，惟其違規情節業據舉發警察單位函陳：本案係員警
    於本轄新生北路一段八十五巷口執行取締酒後駕車勤務，並逐一盤查行經本路段
    之車輛，攔檢至異議人所駕駛之車輛時，因見異議人帶有酒意且聞到酒味，經酒
    測結果○‧三八毫克，已逾法定標準值，故掣單舉發，其違規屬實等語明確，而
    異議人經本院合法傳喚，無正當理由未到庭陳明舉證以實其說，故其上開所辯，
    尚不足採。又原處分機關之上開裁決固非無據，然依首揭規定，就本件異議人違
    規行為，除處予罰鍰外，並應吊扣其駕駛執照六個月，原處分機關裁決僅處異議
    人罰鍰新臺幣六千元，疏未依法裁處吊扣駕駛執照，自有未當，是本件異議雖無
    理由，惟原處分不當，爰將原處分撤銷，依上揭規定，另諭知異議人處罰新臺幣
    六千元，並吊扣駕駛執照六個月。
四、據上論斷，應依道路交通案件處理辦法第二十條規定，裁定如主文。
中      華      民      國    九十      年      四      月     二十     日
    臺灣板橋地方法院交通法庭
                                        法  官  彭  全  曄
右正本證明與原本無異
如不服本裁定應於送達後五日內向本院提出抗告狀
                                        書記官  梁  宜  庭
中      華      民      國    九十      年      四      月     二十五   日


司法院資訊處製作；財團法人民間司法改革基金會備份。
